【裁判字號】    96,易,2181
【裁判日期】    970131
【裁判案由】    詐欺
【裁判全文】
臺灣臺北地方法院刑事判決              96年度易字第2181號
公  訴  人  臺灣臺北地方法院檢察署檢察官
被      告  甲○○
上列被告因詐欺案件，經檢察官提起公訴（95年度偵緝字第2555
號），本院判決如下：
    主  文
甲○○被訴販賣附表編號一至三帳戶之幫助詐欺部分免訴。被訴
販賣附表編號四、五帳戶之幫助詐欺部分無罪。
    理  由
壹、免訴部分：
一、公訴意旨略以：被告甲○○於不詳時、地，以不詳代價將附
    表編號1至3帳戶存摺、金融卡、密碼交付並告知予不詳人士
    使用，嗣有款項匯入上開帳戶，因認被告涉犯刑法第339條
    第1項、第30條第1項幫助詐欺罪嫌。
二、按案件曾經判決確定者，應諭知免訴之判決，刑事訴訟法第
    302條第1款定有明文。經查，被告於本院審理時供承：有一
    成年女子告知伊有哪些銀行，並謂若伊無該家銀行帳戶，即
    去申請開戶，伊在附表所示開戶日期開設帳戶後即於當日交
    付並告知附表編號1至3、編號5、6帳戶存摺、金融卡、密碼
    予一成年女子，因民國95年3月3日翌日即係星期六，故伊分
    95年3月3日、同年月6日兩次交付等語，而編號1至3帳戶嗣
    有款項匯入一節，有上海商業儲蓄銀行城中分行上城存字第
    09500172號函、永豐商業銀行股份有限公司95年11月28日永
    豐銀作心字第54號函、中國信託商業銀行股份有限公司95年
    11月29日中信銀集中作業字第958132210668號函所檢附被告
    開戶資料及交易明細表在卷為證。惟被告交付附表編號6帳
    戶之犯行，業經臺灣桃園地方法院（下稱桃園地院）於96年
    4月10日以95年度易字第1802號判決判處有期徒刑5月，而於
    同年5月14日確定，有該判決、臺灣高等法院被告前案紀錄
    表在卷為憑。被告固分二次交付編號1至3、編號6帳戶存摺
    、金融卡，惟依被告上開關於成年女子告知伊若無各該銀行
    帳戶即申請開戶，因逢例假日始分二次交付之供述，核與卷
    附中華民國95年政府行政機關辦公日曆表所示95年3月3日為
    星期五、95年3月6日係星期一相符，堪認被告二次交付編號
    1至3、編號6帳戶係基於一接續犯意而為，而應評價為一行
    為，是公訴人本件所起訴被告交付編號1至3帳戶既與上開桃
    園地院所判決被告交付編號6帳戶係出於同一行為，則被告
    本件犯行自為上開確定判決效力所及，而應諭知免訴判決。
貳、無罪部分：
一、公訴意旨另以：被告於不詳時、地，以不詳代價將附表編號
    4、5帳戶存摺、金融卡、密碼交付予不詳人士使用，因認被
    告涉犯刑法第339條第1項、第30條第1項幫助詐欺罪嫌。
二、犯罪事實應依證據認定之，無證據不得認定犯罪事實。刑事
    訴訟法第154條第2項定有明文。而檢察官就起訴犯罪事實，
    應負提出證據及說服之實質舉證責任。倘所提證據不足積極
    證明被告有罪，基於無罪推定原則，自應諭知無罪判決。最
    高法院92年臺上字第128號判例意旨得資參照。
三、公訴人認被告涉犯幫助詐欺罪嫌，係以玉山銀行雙園簡易型
    分行玉山雙園字第06112703號函、國泰世華商業銀行（95）
    國世銀業控字第2369號函檢附被告開戶資料為其論據。
四、訊據被告固坦承有開設附表編號4帳戶，編號5帳戶於開戶當
    日即交予該成年女子，惟堅決否認有幫助詐欺犯行，辯稱：
    編號4帳戶存摺、金融卡並未交付等語。經查：被告確未交
    付編號4帳戶存摺、金融卡一節，業經其於97年1月17日審理
    程序庭呈銀行存摺、金融卡予本院核閱屬實，有該日審理筆
    錄附卷可稽；而依卷附國泰世華商業銀行（95）國世銀業控
    字第2369號函檢附編號5帳戶交易明細表所示自被告95年3月
    6日交付該帳戶後並無款項匯入，又無其他證據證明該成年
    女子已著手於詐術行為，自難認被告有何幫助詐欺犯行，是
    公訴人所提證據既不足證被告有交付編號4帳戶及以編號5帳
    戶幫助詐欺之犯行，本院復查無其他積極證據證明被告有此
    部分犯行，自應諭知無罪。
據上論斷，依刑事訴訟法第302條第1款、第301條第1項，判決如
主文。
本案經檢察官江貞諭到庭執行職務。
中    華    民    國    97    年    1     月    31    日
                    臺灣臺北地方法院刑事第十四庭
                          審判長法  官  宋松璟
                                法  官  李家慧
                                法  官  陳琪媛
以上正本證明與原本無異。
如不服本判決，應於判決送達後10日內向本院提出上訴狀（應抄
附繕本）。告訴人或被害人如對於本判決不服者，應具備理由請
求檢察官上訴，其上訴期間之計算係以檢察官收受判決正本之日
期為準。
                                書記官  陳豪達
中    華    民    國    97    年    1     月    31    日
附表：
┌──┬────────────┬───────┬─────┐
│編號│  銀行名稱              │      帳號    │開戶日期  │
├──┼────────────┼───────┼─────┤
│  1 │永豐商業銀行            │0000000000000 │95年3月3日│
├──┼────────────┼───────┼─────┤
│  2 │中國信託商業銀行        │000000000000  │95年3月3日│
├──┼────────────┼───────┼─────┤
│  3 │上海商業儲蓄銀行城中分行│00000000000000│95年3月6日│
├──┼────────────┼───────┼─────┤
│  4 │玉山銀行雙園簡易型分行  │000000000     │95年3月3日│
├──┼────────────┼───────┼─────┤
│  5 │國泰世華商業銀行臺北分行│000000000000  │95年3月6日│
├──┼────────────┼───────┼─────┤
│  6 │臺北富邦商業銀行雙園分行│000000000000  │95年3月3日│
└──┴────────────┴───────┴─────┘


司法院資訊處製作；財團法人民間司法改革基金會備份。
